臺灣板橋地方法院刑事判決　　　　　　 100年度訴字第1805號
公　訴　人　臺灣板橋地方法院檢察署檢察官
被　　　告　邴怡菁
上列被告因違反毒品危害防制條例案件，經檢察官提起公訴（10
0 年度毒偵字第3715號），本院依簡式審判程序審理後，判決如
下：
    主    文
邴怡菁施用第一級毒品，累犯，處有期徒刑柒月，扣案針筒壹支
，沒收之；又施用第二級毒品，累犯，處有期徒刑肆月。應執行
有期徒刑玖月，扣案針筒壹支，沒收之。
    事    實
一、邴怡菁前因施用毒品案件，經臺灣桃園地方法院以91年度毒
    聲字第1386號裁定送觀察、勒戒後，因認有繼續施用毒品之
    傾向，由同院以92年度毒聲字第514 號裁定令入戒治處所施
    以強制戒治，其間經同院以92年度毒聲字第2240號裁定停止
    戒治並付保護管束，於民國92年8 月12日停止處分釋放出臺
    灣桃園女子戒治所（現更名為法務部矯正署桃園女子戒治所
    ），而於93年2 月13日期滿未經撤銷視為執行完畢，並於93
    年7 月15日經臺灣桃園地方法院檢察署檢察官以93年度戒毒
    偵字第182 號為不起訴處分確定，惟其於前開強制戒治執行
    完畢後5 年內，復因施用第一級毒品，經臺灣臺東地方法院
    以93年度簡字第88號判決判處有期徒刑6 月確定；邴怡菁另
    因偽造貨幣案件，經臺灣桃園地方法院以91年度訴字第1675
    號判決判處有期徒刑3 年2 月，嗣經臺灣高等法院以92年度
    上訴字第2491號判決上訴駁回確定，其經入監接續執行前揭
    二刑期，而於95年8 月4 日縮短刑期假釋出監並付保護管束
    ，甫於97年1 月22日保護管束期滿，假釋未經撤銷而視為徒
    刑執行完畢。
二、詎邴怡菁仍不知悔改，於100 年5 月18日18時許，在址設新
    北市○○區○○路2 號7 樓之「富麗商務旅館」707 室內，
    先基於施用第二級毒品之犯意，以將第二級毒品甲基安非他
    命放置在玻璃球內，再點火燒烤吸食煙霧之方式，施用甲基
    安非他命1 次後，另基於施用第一級毒品之犯意，以針筒注
    射之方式，施用第一級毒品海洛因1 次。嗣於100 年5 月19
    日1 時15分許，警員在上址臨檢盤查邴怡菁之際，邴怡菁即
    於有偵查犯罪職權之機關或人員知悉其涉嫌為前開施用第一
    級毒品犯行前，主動向警員自首接受裁判並同意搜索，當場
    扣得其所有供前揭施用海洛因使用之針筒1 支，而經其自願
    同意接受警員採集尿液送鑑驗，始進而查悉上開施用第二級
    毒品情事。
三、案經邴怡菁自首（施用第一級毒品部分）暨新北市政府警察
    局海山分局移請臺灣板橋地方法院檢察署檢察官偵查後提起
    公訴。
    理    由
一、本案被告邴怡菁所犯均係死刑、無期徒刑、最輕本刑為3 年
    以上有期徒刑以外之罪，其於準備程序中就被訴事實皆為有
    罪之陳述，經本院告知簡式審判程序之旨，並聽取公訴人、
    被告之意見後，經合議庭裁定由受命法官獨任進行簡式審判
    程序審理，合先敘明。
二、上揭犯罪事實，業據被告邴怡菁於警詢（僅施用海洛因部分
    ）、檢察官訊問（僅施用海洛因部分）及本院審理時均坦承
    不諱，並有搜索扣押筆錄暨扣押物品目錄表1 份附卷可稽，
    而其於100 年5 月19日為警查獲後，經採集尿液送台灣檢驗
    科技股份有限公司囑託鑑定結果，確呈嗎啡（按海洛因經施
    用進入人體後，係水解還原成嗎啡，再代謝排出體外，業據
    行政院衛生署藥物食品檢驗局以73藥檢壹字第030221號函文
    說明綦詳，而為本院辦理施用第一級毒品案件職務上所已知
    ）及甲基安非他命之陽性反應，有該公司100 年6 月1 日濫
    用藥物檢驗報告1 份附卷可稽，足以佐證被告自白與事實相
    符，堪以採信。再被告前因施用毒品案件，經臺灣桃園地方
    法院以91年度毒聲字第1386號裁定送觀察、勒戒後，因認有
    繼續施用毒品之傾向，由同院以92年度毒聲字第514 號裁定
    令入戒治處所施以強制戒治，其間經同院以92年度毒聲字第
    2240號裁定停止戒治並付保護管束，於92年8 月12日停止處
    分釋放出臺灣桃園女子戒治所，而於93年2 月13日期滿未經
    撤銷視為執行完畢，並於93年7 月15日經臺灣桃園地方法院
    檢察署檢察官以93年度戒毒偵字第182 號為不起訴處分確定
    ，惟其於前開強制戒治執行完畢後5 年內，復因施用第一級
    毒品，經臺灣臺東地方法院以93年度簡字第88號判決判處有
    期徒刑6 月確定等情，有前開不起訴處分書及臺灣高等法院
    被告前案紀錄表各1 份附卷可稽，足徵被告於強制戒治執行
    完畢後5 年內，復因施用第一級毒品經法院判處罪刑後，始
    再為本案施用甲基安非他命、海洛因犯行之事證明確，已非
    毒品危害防制條例第20、23條所定之「初犯」或「5 年後再
    犯」情形（最高法院95年度第7 次刑事庭會議紀錄參照），
    自應依法論科。
三、按海洛因、甲基安非他命分別屬毒品危害防制條例第2 條第
    2 項第1 款、第2 款所定之第一級、第二級毒品，是核被告
    邴怡菁所為，係犯毒品危害防制條例第10條第1 項、第2 項
    之施用第一級、第二級毒品罪。被告為施用海洛因、甲基安
    非他命而持有海洛因、甲基安非他命之低度行為，各為其施
    用第一級、第二級毒品之高度行為所吸收，均不另論罪。查
    被告前因施用第一級毒品，經臺灣臺東地方法院以93年度簡
    字第88號判決判處有期徒刑6 月確定，另因偽造貨幣案件，
    經臺灣桃園地方法院以91年度訴字第1675號判決判處有期徒
    刑3 年2 月，嗣經臺灣高等法院以92年度上訴字第2491號判
    決上訴駁回確定，其經入監接續執行前揭二刑期，而於95年
    8 月4 日縮短刑期假釋出監並付保護管束，甫於97年1 月22
    日保護管束期滿，假釋未經撤銷而視為徒刑執行完畢，有前
    開臺灣高等法院被告前案紀錄表在卷足憑，其於有期徒刑執
    行完畢5 年內故意再犯本案有期徒刑以上之施用第一級、第
    二級毒品二罪，依刑法第47條第1 項規定皆成立累犯，並均
    應加重其刑。又被告於100 年5 月19日甫經警進行盤查時，
    即向警員供明本案施用海洛因乙事，並自願接受警員搜索及
    主動交付針筒1 支扣案，此有被告100 年3 月19日警詢筆錄
    在卷可參，是被告向警員坦承其當次施用海洛因前，警方既
    無任何得憑以懷疑被告涉犯施用第一級毒品罪嫌之確實依據
    ，堪認被告係於有偵查犯罪權限之機關、人員無相當證據足
    以懷疑其涉有上揭施用第一級毒品犯行前，即向警員自首進
    而接受裁判無訛，故就此部分爰依刑法第62條前段規定減輕
    其刑，並因被告就施用第一級毒品部分同有刑之加重及減輕
    事由，而應先加後減之（至被告於警詢及檢察官訊問時，均
    未坦承有何施用甲基安非他命之犯行，是就施用第二級毒品
    犯行部分，顯不該當刑法規定之自首要件，附此敘明）。再
    被告所犯本案施用第一級、第二級毒品二罪，犯意各別，行
    為互殊，應予分論併罰。爰審酌被告前已有因施用毒品經法
    院判處刑罰之前科紀錄，竟仍不思尋求正當之身心發展，再
    先後施用足以導致精神障礙、性格異常，甚至造成生命危險
    之甲基安非他命、海洛因，戕害一己之身心健康，對社會治
    安可能之危害程度非微，惟其於犯後尚知坦認全部犯行等一
    切情狀，分別量處如主文所示之刑，並定其應執行之刑，以
    資懲儆。末查，扣案針筒1 支，係被告所有供其為前揭施用
    第一級毒品犯行所用之物，業據被告於本院審理時陳明在卷
    ，爰依刑法第38條第1 項第2 款規定，併予諭知沒收之。
據上論斷，應依刑事訴訟法第273 條之1 第1 項、第299 條第1
項前段，毒品危害防制條例第10條，刑法第11條前段、第47條第
1 項、第62條前段、第38條第1 項第2 款、第51條第5 款，判決
如主文。
本案經檢察官王家春到庭執行職務。
中    華    民    國   100    年    9     月    9     日
                  刑事第八庭  法  官  張 兆 光
上列正本證明與原本無異。
如不服本判決，應於判決送達後10日內敘明上訴理由，向本院提
出上訴狀 (應附繕本) ，上訴於臺灣高等法院。其未敘述上訴理
由者，應於上訴期間屆滿後20日內向本院補提理由書「切勿逕送
上級法院」。
                              書記官  曹 秋 冬
中    華    民    國   100    年    9     月    9     日
附錄本案論罪科刑法條：
毒品危害防制條例第10條
施用第一級毒品者，處6 月以上5 年以下有期徒刑。
施用第二級毒品者，處3 年以下有期徒刑。